# 投资电站的账务处理

提问人：于呈 时间：2020-10-16 14:33:05
陈老师：麻烦抽空帮我指导下！
当地政府拟设立供热站，要求A发电公司出资 3000 万元，但不享有供热站股权和资产，回报为供热站收益减去成本后，分 15 年平均分摊还本付息，但因每年的收益成本支出情况，还本付息金额可能存在不固定性。另外每年可按税后利润得到40%的分红。投资不可以转让。
A发电公司如何进行账务处理，在签订合作协议时约定条款时应注意什么事项以避免账务处理产生异议?
还本付息这一部分是否应适用于以摊余成本计量的金融资产。但税后利润得分红是否应适用于以公允价值计量且其变动计入当期损益的金融资产。两者金额如何划分？

回答人：chenyiwei
从你说的情况看，不论是还本付息的现金流量，还是利润分成，都有不确定性，因此建议将该项投资确认为一项“其他非流动资产”，其成本按 15 年摊销，每年获得的现金流入减去每年摊销额后的差额作为投资收益。期末根据相关项目的实际经营和盈利情况，考虑是否存在减值迹象，必要时对其进行减值测试和计提减值准备。